【裁判字號】    89,易,1406
【裁判日期】    900118
【裁判案由】    違反毒品危害防制條例
【裁判全文】
臺灣屏東地方法院刑事判決                        八十九年度易字第一四六號
    公  訴  人  臺灣屏東地方法院檢察署檢察官
    被      告  乙○○
右列被告因違反毒品危害防制條例案件，經檢察官提起公訴暨追加起訴（八十九年度
毒偵字第一二三七號）及移送併辦（八十九年度毒偵字第二○七六號），本院判決如
左：
     主  文
乙○○連續施用第一級毒品，處有期徒刑捌月，扣案含海洛因成分之煙蒂壹根及海洛
因淨重零點壹柒公克均沒收銷燬；又連續施用第二級毒品，處有期徒刑陸月，扣案含
安非他命殘渣之夾鏈袋壹只、安非他命重伍點肆伍公克及安非他命吸食器貳組均沒收
銷燬。應執行有期徒刑壹年，扣案含海洛因成分之煙蒂壹根、海洛因淨重零點壹柒公
克、含安非他命殘渣之夾鏈袋壹只、安非他命重伍點肆伍公克及安非他命吸食器貳組
均沒收銷燬。
     事  實
一、乙○○（曾因竊盜案件，經本院判處有期徒刑六月，緩刑三年，於民國八十八年
    七月十五日確定），前因施用毒品案件，送強制戒治期滿，經臺灣屏東地方法院
    檢察署檢察官於八十八年十一月三十日以八十八年度戒毒偵字第一三三號為不起
    訴處分確定。詎其猶不知悔改，復於距上開不起訴處分後五年內，基於施用第一
    級毒品海洛因及第二級毒品安非他命之概括犯意，於八十九年五月二十五日，在
    屏東縣屏東市○○路一○一之六號「華東旅社」內，以將海洛因摻入香煙內點燃
    吸食之方式，施用海洛因一次；於八十九年五月二十六日回溯四十八小時內之某
    時（不含搜索逮捕後之時間），施用安非他命一次。又自同年六月間起，迄同年
    十月二日止，在屏東市○○路一○四號四樓住處，連續施用海洛因及安非他命多
    次。嗣先後於八十九年五月二十六日凌晨一時三十分許，為警在上開旅社三○五
    號房搜索查獲，並扣得安非他命殘渣袋一只（其內物品經驗為安非他命，起訴書
    誤載為海洛因）及摻有海洛因之煙蒂一根，並在該旅社三樓變電箱內查扣其持有
    之棕色皮包一隻，內有安非他命重五‧五公克（驗後重五‧四五公克）、吸食器
    一組及空夾鏈袋四十二只；於同年十月四日上午十一時三十分許，為警在屏東市
    ○○路一○四號四樓查獲，並扣得海洛因重○‧五公克（驗後淨重○‧一七公克
    ，包裝重○‧三○克）及其持有之安非他命吸食器一組。而乙○○上開施用海洛
    因及安非他命之行為，經檢察官聲請，由本院以八十九年度毒聲字第二三四三號
    裁定令入戒治處所施以強制戒治一年在案。
二、案經高雄縣警察局仁武分局報請臺灣屏東地方法院檢察署檢察官偵查（追加）起
    訴及屏東縣警察局移請該署檢察官移送併案審理。
     理  由
一、訊據被告乙○○除否認於八十九年五月二十六日回溯二十四小時內之某時曾施用
    安非他命之犯行，且查扣之棕色皮包一隻，其內安非他命重五‧五公克（驗後重
    五‧四五公克）、吸食器一組及空夾鏈袋四十二只非其所有外，餘坦承不諱，辯
    稱：伊未於上開時間吸食安非他命，而旅社任何人都可進去住，變電箱內的皮包
    非伊所有云云。經查，被告前揭含自白部分之犯行，核與經採集其尿液送驗呈嗎
    啡及甲基安非他命陽性反應之結果相符，有高雄縣衛生局及臺灣檢驗科技股份有
    限公司出具之尿液檢驗報告各一份附卷可稽。其中被告於八十九年五月二十六日
    所採集之尿液檢驗結果，就甲基安非他命是否呈陽性反應一節雖有歧異，然高雄
    縣衛生局以免疫學分析法及TOXI-LAB法檢驗，其對檢體是否含甲基安非他命之最
    低檢出量各為1000ng/ml及500ng/ml；而臺灣檢驗科技股份有限公司初步以EIA
    酵素免疫分析法，次以GC/MS氣相層析/質譜儀法確認檢驗結果，其對檢體是否含
    甲基安非他命之最低檢出濃度為80ng/ml，各有前揭檢驗報告可佐，顯見其間之
    差異唯檢驗閾值標準之高低耳，以臺灣檢驗科技股份有限公司併採化學原理及氣
    相層析/質譜儀法檢驗，其方法精準，是雖高雄縣衛生局之檢驗報告就被告尿液
    判定未檢出甲基安非他命，然無礙被告尿液中含甲基安非他命事實之認定。又安
    非他命經服用後，於人體內有四十八小時之殘留期間，可由人體所排放之尿液中
    檢出，亦據行政院衛生署藥物食品檢驗局八十一藥檢字第八一○九二○六號函釋
    明確。從而，被告確有於採尿前四十八小時內某時（不含公權力拘束時間）施用
    安非他命一次之犯行，迨無疑義，被告所辯要為委罪之詞，無可採信。再者，前
    揭棕色皮包內物品為被告所管領持有一節，亦據證人甲○○證述無訛，而夾鏈袋
    一只，其內殘渣為安非他命；煙蒂一根，含海洛因成分；晶體一包驗後重五‧四
    五公克，為安非他命；吸食器一組，含安非他命成分；粉末一包驗後淨重○‧一
    七公克，為海洛因；安非他命吸食器一組，均扣押在案，並經高雄醫學大學附設
    中和紀念醫院及法務部調查局檢驗無誤。此外，被告前因施用毒品案件，經臺灣
    屏東地方法院檢察署檢察官為不起訴處分確定，嗣更於五年內施用毒品，經本院
    裁定施以強制戒治一年等情，亦有各該不起訴處分書及刑案資料查註記錄表等附
    卷可按，事證明確，犯行洵堪認定。
二、核被告所為，係犯毒品危害防制條例第十條第一項、第二項之施用第一級、第二
    級毒品罪及第十一條第三項之持有專供施用毒品器具罪。公訴意旨漏未就被告持
    有專供施用毒品之器具論列其罪名，惟起訴之犯罪事實業已載明，本院自得予以
    審究。上開施用第一級及第二級毒品行為，均時間緊接，而犯罪構成要件相同，
    顯均係基於概括犯意為之，均應依連續犯之規定論以一罪，並加重其刑。其施用
    前之持有毒品行為，應為施用之高度行為所吸收，均不另論罪。所犯持有專供施
    用毒品器具罪與連續施用第二級毒品罪間有方法結果之牽連關係，為牽連犯，應
    從一重之施用第二級毒品罪處斷。所犯上開二罪，犯意各別，行為互殊，罪名有
    異，應予分論併罰。公訴人雖僅就被告於八十九年五月二十六日或前一至二日之
    犯行提起公訴暨追加起訴，然檢察官就犯罪事實一部起訴者，其效力及於全部，
    本件經檢察官移送併辦部分，與前揭起訴部分，有連續犯之裁判上一罪關係，本
    院自應併予審判。爰審酌被告前即曾因施用毒品經戒治後為不起訴處分，仍不知
    悛悔，意志不堅，復予連續施用，且施用毒品流弊所及，危害甚鉅，非可輕縱，
    惟念事後大致坦承犯行，態度尚可等一切情狀，量處如主文所示之刑，並定其應
    執行之刑，以資懲儆。
三、扣案之夾鏈袋一只，其內殘渣為第二級毒品安非他命；煙蒂一根，含第一級毒品
    海洛因成分；晶體一包驗後重五‧四五公克，為第二級毒品安非他命；粉末一包
    驗後淨重○‧一七公克，為第一級毒品海洛因；安非他命吸食器二組，為專供施
    用毒品之器具，均應依毒品危害防制條例第十八條第一項前段規定沒收銷燬。至
    空夾鏈袋四十二只，非供被告施用毒品所用或預備之物，亦非違禁物，爰不予宣
    告沒收。
據上論斷，應依刑事訴訟法第二百九十九條第一項前段，毒品危害防制條例第十條第
一項、第二項、第十一條第三項、第十八條第一項前段，刑法第十一條、第五十一條
第五款、第五十五條、第五十六條，判決如主文。
本案經檢察官王光傑到庭執行職務。
中      華      民      國      九十      年      一     月     十八    日
                                      臺灣屏東地方法院刑事第三庭
                                          法  官    蔡憲德
右正本證明與原本無異。
對於本判決如有不服應於收受送達後十日內向本院提出上訴書狀上訴於台灣高等法院
高雄分院並按他造當事人之人數附具繕本。
                                          書記官   林鴻仁
中      華      民      國      八十九    年      一     月     十八    日
附錄本案論罪科刑法條
毒品危害防制條例
第十條
施用第一級毒品者，處六月以上五年以下有期徒刑。
施用第二級毒品者，處三年以下有期徒刑。
第十一條第三項
持有專供製造或施用毒品之器具者，處一年以下有期徒刑、拘役或新台幣一萬元以下
罰金。


司法院資訊處製作；財團法人民間司法改革基金會備份。
